【裁判字號】    98,訴,3216
【裁判日期】    981123
【裁判案由】    毒品危害防制條例
【裁判全文】
臺灣臺中地方法院刑事判決              98年度訴字第3216號
公  訴  人  臺灣臺中地方法院檢察署檢察官
被      告  甲○○
上列被告因違反毒品危害防制條例案件，經檢察官提起公訴（98
年度毒偵字第2172號），被告於本院準備程序中就被訴之事實為
有罪之陳述，經本院合議庭裁定由受命法官獨任進行簡式審判程
序審理，判決如下：
    主      文
甲○○施用第一級毒品，處有期徒刑柒月；扣案海洛因壹包（含
包裝袋壹個，海洛因粉末驗餘淨重零點零陸壹公克）沒收銷燬之
、注射針筒壹支沒收之。又施用第二級毒品，處有期徒刑月。
應執行有期徒刑玖月；扣案海洛因壹包（含包裝袋壹個，海洛因
粉末驗餘淨重零點零陸壹公克）沒收銷燬之、注射針筒壹支沒收
之。
    事實及理由
壹、程序方面
    刑事訴訟法第273條之1第1 項規定除被告所犯為死刑、無期
    徒刑、最輕本刑為3 年以上有期徒刑之罪或高等法院管轄第
    一審案件者外，於審判期日前之程序進行中，被告先就被訴
    事實為有罪之陳述時，審判長得告知被告簡式審判程序之旨
    ，並聽取當事人、代理人、辯護人及輔佐人之意見後，裁定
    進行簡式審判程序。查本案被告甲○○被訴違反毒品危害防
    制條例案件，非前開不得進行簡式審判程序之案件，經被告
    於本院審理時就被訴之事實為有罪之陳述，且經本院告知被
    告簡式審判程序之旨，聽取被告及檢察官之意見後，爰依刑
    事訴訟法第273 條之1第1項規定裁定改依簡式審判程序審判
    之，先予敘明。
貳、實體方面
一、犯罪事實：
（一）甲○○前於民國97年間，因施用毒品案件，經臺灣苗栗地
      方法院裁定令入勒戒處所觀察、勒戒後，因認無繼續施用
      毒品之傾向，而於97年9月17日釋放出所，並於97年10月6
      日期滿執行完畢，復經臺灣苗栗地方法院檢察署檢察官以
      97年度毒偵字第915 號為不起訴處分確定。詎其猶未悛悔
      警惕，明知海洛因及甲基安非他命係毒品危害防制條例所
      列之第一、二級毒品，不得施用及持有，仍於觀察勒戒執
      行完畢釋放後5 年內，基於施用第一級毒品海洛因（下稱
      海洛因）及施用第二級毒品甲基安非他命（下稱甲基安非
      他命）之各別犯意，分別於98年5月26日凌晨3時許，在臺
      中縣大甲鎮○○里○○路1 巷66號住處內，以將海洛因摻
      水放入針筒注射手臂血管之方式施用海洛因1 次；復於98
      年5 月24日或25日上午不詳時間，在上開住處內，將甲基
      安非他命摻入香煙內點燃吸菸之方式施用甲基安非他命1
      次。嗣於98年5月26日上午9時50分許，為警持本院核發之
      搜索票至上開住處搜索查獲，並扣得第一級毒品海洛因1
      包（含外包裝袋，毛重0.2公克，鑑驗後餘海洛因淨重0.0
      61公克）及其所有供施打海洛因所用之注射針筒1 支。續
      於同日經甲○○同意採其尿液檢驗，鑑驗結果呈嗎啡及甲
      基安非他命陽性反應，始悉上情。
（二）案經臺中縣警察局大甲分局報告臺灣臺中地方法院檢察署
      檢察官偵查起訴。
二、上開犯罪事實，業經被告甲○○於本院準備程序時坦承不諱
    ，且被告同意於前開時間採集之尿液經送驗，結果呈嗎啡及
    甲基安非他命陽性反應乙節，復有詮昕科技股份有限公司98
    年6 月16日濫用藥物尿液檢驗報告、臺中縣警察局大甲分局
    委託驗尿液代號與真實姓名對照表各1 份在卷可稽，而扣案
    之白色粉末1 包，經送行政院衛生署草屯療養院鑑驗結果，
    送驗數量淨重0.070公克，驗餘淨重0.061公克，檢出第一級
    毒品海洛因成分，此有行政院衛生署草屯療養院98年8 月18
    日草療鑑字第0980800069號鑑定書1 份存卷可憑，另有扣案
    之注射針筒1 支在卷可證，是其確有於如犯罪事實欄所載之
    時、地施用海洛因及甲基安非他命各1 次之犯行至明，足認
    被告前揭自白與事實相符，堪予採信。又被告前於97年間因
    施用毒品案件經臺灣苗栗地方法院裁定送觀察、勒戒後認無
    繼續施用毒品之傾向，於97年9 月17日釋放出所，復於97年
    10月6 日執行完畢，有臺灣高等法院被告前案紀錄表附卷可
    按，其於5 年內再犯毒品危害防制條例第10條之罪，與毒品
    危害防制條例第23條第2 項之起訴條件符合。本案事證明確
    ，被告犯行洵堪認定，應依法論科。
三、核被告甲○○所為，係犯毒品危害防制條例第10條第1 項之
    施用第一級毒品罪及同條第2 項之施用第二級毒品罪。其施
    用第一、二級毒品前持有第一、二級毒品之低度行為經施用
    之高度行為所吸收，不另論罪。且被告所犯前開2 罪間，犯
    意各別，行為互殊，應分論併罰。爰審酌被告有如事實欄所
    示施用毒品而經觀察、勒戒之紀錄，有上開臺灣高等法院被
    告前案紀錄表可參，詎其猶未悛悔警惕，再犯本案施用第一
    級毒品罪及施用第二級毒品之罪，顯未因前所受之觀察、勒
    戒而決心改過，矯正其行，又被告施用毒品不但足以導致精
    神障礙、性格異常，甚至造成生命危險，戕害個人身心健康
    ，對社會治安可能之危害程度非輕，並兼衡其施用第一、二
    級毒品之次數、犯罪後坦承犯行態度尚佳及其犯罪動機、目
    的、手段、生活狀況、智識程度等一切情狀，各量處如主文
    所示之刑，並定其應執行之刑，以示儆懲。
四、另扣案之海洛因1 包（送驗前含沾附海洛因而無法完全析離
    之包裝袋共計重0.2公克，海洛因粉末驗餘淨重0.061公克）
    ，為查獲之毒品，有上開鑑定書1 份在卷可參，不問屬於犯
    人與否，應依毒品危害防制條例第18條第1 項前段規定，於
    該罪名主文項下宣告沒收銷燬之；至扣案之上開海洛因包裝
    袋1 個，因現今採用之鑑驗方式，包裝袋仍會殘留微量毒品
    而無法將之完全析離，此為法院審理毒品案件時所已知，則
    扣案之包裝袋1 個既無法與上開海洛因完全析離，自應包含
    於上開毒品，一併宣告沒收銷燬。另因送鑑用罊之毒品，已
    不存在，自無從沒收之。又扣案之注射針筒1 支，係被告所
    有，供其施用海洛因使用或預備之物，業據其供承在卷，爰
    依刑法第38條第1項第2款之規定併予宣告沒收之。
據上論斷，應依刑事訴訟法第273條之1第1項、第299條第1 項前
段，毒品危害防制條例第10條第1項、第2項、第18條第1 項前段
、第23條第2項，刑法第11條、第38條第1項第2款、第51條第5款
，判決如主文。
本案經檢察官乙○○到庭執行職務。
中    華    民    國    98    年    11    月    23    日
                  刑事第四庭  法  官  潘曉玫
以上正本證明與原本無異。
如不服本判決應於收受判決後10日內向本院提出上訴書狀，並應
敘述具體理由；其未敘述上訴理由者，應於上訴期間屆滿後20日
內向本院補提理由書（均須按他造當事人之人數附繕本）「切勿
逕送上級法院」。
                              書記官  張齡方
中    華    民    國    98    年    11    月    23    日
附錄本案論罪科刑法條全文：
毒品危害防制條例第十條
施用第一級毒品者，處六月以上五年以下有期徒刑。
施用第二級毒品者，處三年以下有期徒刑。


司法院資訊處製作；財團法人民間司法改革基金會備份。
